# 事业单位执行企业会计准则

提问人：yshj1986 时间：2012-08-31 13:15:48
请教各位高手，企业化管理的事业单位，原执行事业单位会计制度，如果实行企业会计准则，如何进行调整，是否需要追溯调整固定资产累计折旧？有什么文件依据没有？

回答人：chenyiwei
回复 yshj1986 的帖子
1 、以往对该类事业单位应执行何种财务、会计制度，国家有无明文规定？以前年度执行事业单位会计制度是否符合当时的规定？
2 、本次需要改为执行企业的财务、会计制度的原因？是否由于事业单位改制、隶属关系变更、适用法律法规变化等内外部因素的变化导致？ 3 、如果确有必要追溯调整的，则追溯调整所需的前期基础数据能否可靠取得？